臺灣新竹地方法院民事簡易判決
111年度竹北簡字第121號
原      告  鄭揚名  

被      告  陳寶全  

上列當事人間損害賠償事件，經本院刑事庭裁定移送前來（110
年度附民字第128號），本院於民國111年9月6日言詞辯論終結，
判決如下：
    主  文
原告之訴及假執行之聲請均駁回。
訴訟費用由原告負擔。
    事實及理由
一、原告起訴主張：
㈠、兩造係認識未久之朋友，被告意圖為自己不法之所有，基於
    竊盜之犯意，於民國109年6月11日前某日，至新竹縣○○市○○
    路000號原告租屋處時，趁原告不注意之際，竊得原告所有
    置放在皮包內之現金新臺幣（下同）8,500元及身分證、健
    保卡各1張。
㈡、原告因身體肢障，僱請被告幫忙搬家，詎被告竊取原告收藏
    近25年之NBA球員卡、Jordan收藏鞋2雙、Jordan背包1只等
    （下稱系爭收藏品），價值30萬元以上。
㈢、爰依侵權行為損害賠償法律關係，提起本件訴訟。並聲明：⑴
    被告應賠償原告308,5000元，及自起訴狀繕本送達翌日起至
    清償日止，按年息5%計算之利息。⑵訴訟費用由被告負擔。⑶
    願供擔保，請准宣告假執行。　　
二、被告則答辯以：
    否認竊取原告之現金8,500元及系爭收藏品。就現金8,500元
    部分，業經臺灣高等法院刑事庭以111年度上訴字第367號判
    決（下稱刑案二審），將原判決撤銷，竊盜部分改判無罪，
    被告自無賠償義務。至於原告所謂系爭收藏品，不知所云。
    未為答辯聲明。
三、本院之判斷：
㈠、原告主張被告竊取系爭收藏品部分，未經檢察官起訴、刑事
    判決，無從於附帶民事訴訟求償，原告提起此部分刑事附帶
    民事訴訟並不合法，原告仍得以繳納裁判費之方式，補正前
    開起訴程式之欠缺。然經本院裁定命原告補繳第一審裁判費
    3,200元，原告逾期未補正，業經本院於111年9月5日裁定駁
    回原告之訴關於請求被告賠償系爭收藏品30萬元部分（卷第
    39-40頁）。
㈡、原告主張被告竊取現金8,500元部分，雖有本院109年度金訴
    字第194號刑事判決（刑案一審）為據，然被告上訴後，經
    刑案二審改判被告此部分無罪。再者，原告亦自承其已自被
    告之父母處收取8,500元賠償（卷第46頁），是以，原告對
    被告之損害賠償請求權已獲清償，故就現金8,500元部分，
    原告之訴無理由，應予駁回。
㈢、綜上所述，原告依侵權行為之法律關係，請求被告給付8,500
    元，及自起訴狀繕本送達翌日起至清償日止，按年息5%計算
    之利息，為無理由，應予駁回。原告之訴既經駁回，所為假
    執行之聲請即失所附麗，應併予駁回。　　　　　
四、本件事證已臻明確，兩造其餘攻擊防禦方法及證據，核與判
    決結果不生影響，爰不一一論述。
五、本件係刑事附帶民事訴訟，而由本院刑事庭移送民事庭者，
    依刑事訴訟法第504條第2項之規定，免納裁判費，且至本件
    言詞辯論終結時，亦未發生其他訴訟費用，故無從確定訴訟
    費用之數額。惟依法仍應依民事訴訟法第87條第1項、第78
    條規定，諭知訴訟費用由敗訴之原告負擔，以備將來如有訴
    訟費用發生時，得以確定其數額，併予敘明。
中　　華　　民　　國　　111 　年　　9 　　月　　13　　日
                  竹北簡易庭    法　官　陳麗芬
以上正本係照原本作成。
如對本判決上訴，須於判決送達後 20 日內向本院提出上訴狀。
如委任律師提起上訴者，應一併繳納上訴審裁判費。
中　　華　　民　　國　　111 　年　　9 　　月　　13　　日
                                書記官　彭富榮